臺灣彰化地方法院刑事判決　　　　　　　　　　　　　九十一年度訴字第七九三號
　　公　訴　人　臺灣彰化地方法院檢察署檢察官
　　被　　　告　甲○○
右列被告因違反毒品危害防制條例案件，經檢察官提起公訴（九十一年度毒偵字第一
一四０號、第一七二七號），本院判決如左：
    主      文
甲○○連續施用第一級毒品，處有期徒刑捌月，扣案之注射針筒壹支沒收銷燬之；又
施用第二級毒品，處有期徒刑月。應執行有期徒刑玖月，扣案之注射針筒壹支沒收
銷燬之。
    事      實
一、甲○○曾於民國九十年間因施用毒品案件，經法院裁定送觀察、勒戒後，認無繼
    續施用毒品傾向，業經台灣彰化地方法院檢察署檢察官於九十年十二月十八日以
    九十年度毒偵字第四一三三號為不起訴處分確定；詎甲○○於五年內復基於概括
    之犯意，自九十一年四月底起至同年六月十八日止，連續在彰化縣二水鄉○○村
    ○○路六十三號住處及彰化縣永靖鄉○○路旁等處，以注射針筒施打第一級毒品
    海洛因之方式，施用第一級毒品海洛因多次；其另於九十一年六月二十日前四日
    內之某一時點，在某不詳地點，以不詳方式，施用第二級毒品安非他命一次。嗣
    其先於九十一年五月四日下午四時三十分許，在彰化縣田尾鄉○○路田尾公墓前
    為警查獲，並扣得其所有用以施打第一級毒品海洛因之注射針筒一支；其又於九
    十一年六月二十日解送台灣彰化看守所附設勒戒處所執行觀察、勒戒時，經該所
    採尿人員採集其尿液送驗，檢驗結果呈鴉片類及安非他命類陽性反應，而查悉上
    情。甲○○經本院以九十一年度毒聲字第一四一四號裁定送台灣彰化看守所附設
    勒戒處所觀察、勒戒後，認其有繼續施用毒品之傾向。
二、案經彰化縣警察局田中分局報請台灣彰化地方法院檢察署檢察官偵查及檢察官自
    動檢舉偵查起訴。
    理      由
一、訊據被告甲○○對於右揭施用第一級毒品海洛因之事實坦承不諱，惟矢口否認有
    施用第二級毒品安非他命之犯行，辯稱：伊並未施用毒品安非他命，伊不知勒戒
    處所採取之尿液為何會呈安非他命陽性反應云云。惟查，警方於九十一年五月四
    日所採取被告尿液送檢驗結果，確呈嗎啡陽性反應，又台灣彰化看守所附設勒戒
    處所於九十一年六月二十日所採取被告尿液送檢驗結果，確呈鴉片類及安非他命
    類陽性反應，此有彰化縣衛生局煙毒尿液檢驗成績書及詮昕科技股份有限公司濫
    用藥物尿液檢驗報告各一份附卷可稽，而依人體施用毒品安非他命後能從所排尿
    液中驗出甲基安非他命反應之時間約為四日左右，是以被告確曾於九十一年六月
    二十日前四日內某一時點施用第二級毒品安非他命一次，其所辯未曾施用毒品安
    非他命顯係事後卸責之詞，不足採信，此外並有被告所有專供施打毒品海洛因之
    注射針筒一支扣案可資佐證，是以被告連續施用毒品海洛因多次及施用安非他命
    一次之犯行均堪認定。再被告曾於九十年間因施用毒品案件，經法院裁定送觀察
    、勒戒後，認無繼續施用毒品傾向，業經台灣彰化地方法院檢察署檢察官於九十
    年十二月十八日以九十年度毒偵字第四一三三號為不起訴處分確定，其於五年內
    再因犯本案，經送觀察、勒戒後，認有繼續施用毒品之傾向，此有台灣彰化看守
    所附設勒戒處所有無繼續施用毒品傾向證明書、刑案資料查註紀錄表及被告全國
    前案紀錄表在卷可證。綜上所述，本件事證已臻明確，被告之犯行洵堪認定。
二、核被告所為，係犯毒品危害防制條例第十條第一項、第二項之罪。其於施用毒品
    海洛因、安非他命前後持有海洛因、安非他命之低度行為，應為施用之高度行為
    所吸收，均不另論罪。其先後多次施用第一級毒品海洛因之犯行，時間緊接，犯
    意概括，犯罪構成要件復相同，為連續犯，應論以一罪，並依法加重其刑。被告
    所犯上開二罪，犯意各別，犯罪構成要件不同，應予分論併罰。查被告係自九十
    一年四月底起至同年六月十八日止，有連續施用第一級毒品海洛因之犯行，而公
    訴人僅就被告於九十一年五月四日、同年六月二十日施用第一級毒品海洛因二次
    之犯行提起公訴，該未經起訴之部分，與檢察官起訴之部分，因被告係基於概括
    之犯意而為之，具有連續犯之關係，屬裁判上之一罪，其一部起訴之效力及於全
    部，故本院自得併予審究。又公訴人雖認被告於九十一年六月二十日曾施用第一
    級毒品海洛因一次，惟被告辯稱：其僅施用毒品海洛因至九十一年六月十八日，
    九十一年六月二十日伊並無施用海洛因等語，經查被告係於九十一年六月二十日
    上午九時五十三分即至台灣彰化地方法院檢察署報到，經檢察事務官告知當日執
    行觀察、勒戒後，即於當日將被告解送台灣彰化看守所附設勒戒處所執行觀察、
    勒戒，當日並經該所採尿人員採集其尿液送驗，檢驗結果呈鴉片類及安非他命類
    陽性反應，而查悉上情，惟被告自始即未供稱其於九十一年六月二十日曾施用毒
    品海洛因，而被告於九十一年六月二十日所排放之尿液雖呈鴉片類陽性反應，然
    依人體施用毒品海洛因後能從所排尿液中驗出鴉片類陽性反應之時間約為三日左
    右，是以僅能從其尿液檢結果推斷被告確曾於九十一年六月二十日前三日內某一
    時點施用第一級毒品海洛因，而無法即認定被告係於九十一年六月二十日施用毒
    品海洛因，且如依被告所辯最後一次施用毒品海洛因之時間係在九十一年六月十
    八日，則其於九十一年六月二十日所採之尿液亦可檢驗出鴉片陽性反應，故被告
    所辯應屬可採，是以此部分本應為無罪之諭知，惟公訴人認此與起訴經判決有罪
    部分有連續犯之裁判上一罪之關係，故不另為無罪之諭知，附此敘明。爰審酌被
    告犯罪之動機、所生危害及其犯罪後之態度等一切情狀，各量處如主文所示之刑
    ，並定其應執行之刑。扣案之注射針筒一支係專供被告施用毒品海洛因所用之器
    具，此業據被告供明在卷，應諭知沒收銷燬之。
據上論斷，應依刑事訴訟法第二百九十九條第一項前段，毒品危害防制條例第十條第
一項、第二項、第十八條第一項前段，刑法第十一條前段、第五十六條、第五十一條
第五款，判決如主文。
中　　　華　　　民　　　國　　九十一　　年　　　八　　　月　　　六　　　日
                                    台灣彰化地方法院刑事第二庭
                                        法      官
右正本證明與原本無異。
如不服本判決，應於判決送達後十日內，向本院提出上訴狀（須附繕本）。
附錄法條
毒品危害防制條例第十條
